【裁判字號】    90,交上易,131
【裁判日期】    900315
【裁判案由】    公共危險
【裁判全文】
臺灣高等法院臺中分院刑事判決                    九十年度交上易字第一三一號
    上  訴  人
    即  被  告  甲○○
右上訴人因公共危險案件，不服臺灣台中地方法院八十九年度交易字第六○二號中華
民國八十九年十一月三十日第一審判決（起訴案號：臺灣台中地方法院檢察署八十九
年度偵字第一六四一三號），提起上訴，本院判決如左：
      主  文
原判決撤銷。
甲○○無罪。
      理  由
一、公訴意旨略以：甲○○於民國八十九年九月十日晚間七時許，在臺中市○○路與
    西屯路口與友人飲用啤酒後，已呈不能安全駕駛動力交通工具之狀態，仍駕駛車
    牌號碼ＱＴ─６２６７號自用小客車行駛於臺中市區，於翌日凌晨二時五分許，
    行經臺中市○○○路○段一一四之十一號前，因不能安全操控車輛，以致連續擦
    撞停在路旁之車牌號碼ＳＢ─３０８９號及Ｂ２─６８６９號自用小客車後方，
    因衝力過大，致該Ｂ２─６８６９號小客車又衝撞停在其前面之車牌號碼ＰＡ─
    ４４７７號自用小客車後方，到場處理之員警發覺甲○○酒後駕車，經測試甲○
    ○吐氣之酒精濃度結果，為每公升０點七五毫克；案經臺中市警察局第四分局報
    請偵辦，因認甲○○涉犯刑法第一百八十五條之三所定服用酒類不能安全駕駛動
    力交通工具而駕駛之罪嫌等語。
二、公訴意旨認上訴人即被告甲○○涉犯上開罪嫌，無非以車禍發生當時，被告有在
    其車旁嘔吐，業據證人即警員乙○○證述明確，被告經測試結果，其吐氣之酒精
    濃度為每公升０‧七五毫克，有被告親筆簽名之酒精濃度測試記錄及警訊筆錄在
    卷可稽，此外被告因不能安全駕駛致連續擦撞停在路旁之車輛，亦有道路交通事
    故調查報告表、及現場照片六張附卷可參，為其依據。
三、訊據被告堅決否認前揭犯行，辯稱肇事前其只喝一點點酒，其係於八十九年九月
    十日晚上七時許與一友人共進晚餐，兩人共喝了三瓶台灣啤酒，飯後一起泡茶聊
    天至翌日零晨一時五十分許，肇事當時其係因於緊急閃避一部逆向行駛的機車，
    以致擦撞停在路旁之小客車，並非因酒醉駕車致擦撞停在路旁之小客車，車禍發
    生當時，其在車旁嘔吐，是因吃壞肚子，非因酒醉而嘔吐，當晚被帶回派出所以
    後，還在派出所上廁所拉了三、四次肚子，其在派出所吹酒精測試器吹了五、六
    次，均未測出酒精，其只喝一點點酒而已，酒精濃度不可能超過標準，檢察官據
    以起訴的酒精濃度測試紀錄根本沒有被告之簽名，被告也沒有看過該紙測試紀錄
    單等語。
四、按犯罪事實應依證據認定之，無證據不得推定其犯罪事實，刑事訴訟法第一百五
    十四條定有明文。犯罪事實應依證據認定之，所謂證據，須適於為被告犯罪事實
    之證明者，始得採為斷罪資料，最高法院五十三年臺上字第二七五０號判例意旨
    足資參照。經查：（一）本件公訴人據以起訴之酒精濃度測試紀錄單並無被告之
    簽名，有該紙測試紀錄單在卷可稽，（偵查卷第十八頁）。（二）證人即承辦本
    案之警員乙○○於本院調查中到庭證稱其到肇事現場處理本件車禍，原應帶酒
    精測試器，但其未帶，是以將被告帶回派出所測試，但被告均未把氣吹足，以
    致吹了五、六次，測試紀錄單沒有被告之簽名，可能是因於其所疏忽，當時被告
    對測試結果有爭議，後來疏忽了，而沒有叫被告簽名，在其印象中，被告是有上
    過二次廁所等語綦詳，（本院卷第十七、十八頁），參以乙○○於其陳報臺灣台
    中地方法院分院檢察署之報告中所載：「：：：經查甲○○係酒後駕車，但精神
    狀況良好，並於現場等候員警處理，：：：」等語，被告所辯車禍發生當時，其
    係因吃壞肚子而嘔吐，非因酒醉而嘔吐，其被帶回派出所後，還在派出所上廁所
    拉了三、四次肚子等情，尚非不堪採信。（三）證人乙○○雖證稱上開酒精濃度
    測試結果正確無誤，然其亦不諱言到肇事現場處理本件車禍，原應帶酒精測試
    器，但其未帶，被告於測試當時對於測試結果確有爭執，後來其因於疏忽而未
    交由被告簽名云云，惟按被告於測試當時對於測試結果既有爭議，負責處理之員
    警竟未將測試紀錄單交由被告簽名，實有違常情，顯見其處理本件車禍態度不無
    疏失，上開測試紀錄單未有被告之簽名，亦顯有瑕疵，被告對該測試結果及該執
    法員警之態度復自始即有爭議，甚且爭辯其根本沒看過該紙測試紀錄單，僅據辦
    案態度疏忽之員警之上開證詞，及未經被告簽名之該紙酒精濃度測試紀錄單，即
    遽採為斷罪資料，衡情尚有失公允。（四）發生車禍之原因非止一端，不勝枚舉
    ，本件既乏確切證據足認被告係因酒醉駕車肇事，其辯稱係因於緊急閃避一部逆
    向行駛之機車以致肇事，尚難謂無此可能，此外經查又無其他積極證據足認被告
    確有上開犯行，原審疏未詳察，遽予論罪科刑，尚有未洽，被告上訴意旨據以指
    摘原判決不當，非無理由，本院自應將原判決撤銷改判，另為無罪之諭知。
五、據上論斷，應依刑事訴訟法第三百六十九條第一項前段、第三百六十四條、第三
    百零一條第一項，判決如主文。
本案經檢察官丙○○到庭執行職務。
中      華      民      國      九十      年      三      月    十五    日
                                  臺灣高等法院臺中分院刑事第十庭
                                        審判長法  官  林  照  明
                                              法  官  李  寶  堂
                                              法  官  蕭  廣  政
右正本證明與原本無異。
不得上訴。
                                              書記官    錫  彬
中      華      民      國      九十      年      三      月    十六    日
                                                                        Ｄ


司法院資訊處製作；財團法人民間司法改革基金會備份。
